臺灣板橋地方法院刑事判決　　　　　　　95年度易字第2087號
公　訴　人　臺灣板橋地方法院檢察署檢察官
被　　　告　丙○○
　　　　　　　　　　（另案於臺灣臺北看守所羈押中）
上列被告因竊盜案件，經檢察官提起公訴（95年度偵字第15972
號），暨移送併案審理（95年度偵字第24333 號），被告於準備
程序中就被訴事實為有罪之陳述，經告知簡式審判程序之旨，並
聽取當事人之意見後，本院合議庭裁定由受命法官獨任進行簡式
審判程序，判決如下：
    主  文
丙○○連續踰越安全設備竊盜，累犯，處有期徒刑壹年貳月，減
為有期徒刑柒月。
    事  實
一、丙○○前因竊盜案件，經本院於民國93年8 月30日以93年度
    簡字第2186號判決判處有期徒刑6 月，如易科罰金，以銀元
    300 元折算1 日確定。又因偽造文書案件，經本院於94年3
    月3 日以94年度易字第29號判決判處有期徒刑4 月，如易科
    罰金，以銀元300 元折算1 日確定。上開二罪嗣經本院裁定
    應執行有期徒刑9 月，丙○○於94年6 月17日縮刑期滿執行
    完畢，翌日出監（據此，本案構成累犯）。
二、丙○○基於意圖為自己不法所有之概括犯意，先後為下列犯
    行：
(一)、與真實姓名年籍不詳之成年男子「葉家民」基於竊盜之犯意
    聯絡，於95年5 月22日凌晨5 時20分許，相偕前往其友人甲○○位於臺北縣新莊市○○街23巷20號3 樓住處（無故侵入
    他人住宅部分未據告訴），由丙○○在外把風，「葉家民」
    則以衣架勾開鐵門之門鎖（鎖未破壞）後，開門進入屋內，
    竊取甲○○所有之黃金2 兩（價值約新臺幣「下同」5 萬元
    ）、現金7300元、手機一具（價值約1 萬元），得手後，旋
    將手機、黃金變賣，所獲贓款由二人朋分花用。嗣經甲○○
    報警，循線查悉上情。
(二)、於95年6 月26日上午7 時30分許，開啟臺北縣新莊市○○路
    59之7 號4 樓乙○○住處之窗戶後，以踰越窗戶安全設備之
    方式，侵入乙○○上開住處（無故侵入他人住宅部分未據告
    訴），竊取乙○○所有之現金1 萬元、手機1 支（價值約
    2000元）得手。經乙○○報警處理，警方於乙○○前開住處
    採得指紋，經送驗結果發現與丙○○之指紋相符，因而查知
    上情。
三、案經臺北縣政府警察局新莊分局報請臺灣板橋地方法院檢察
    署檢察官偵查起訴暨移送併案審理，丙○○於本院準備程序
    進行中，就被訴事實為有罪之陳述，經告知簡式審判程序之
    旨，並聽取當事人之意見後，由本院合議庭裁定進行簡式審
    判程序。
    理  由
一、前揭犯罪事實，業據被告丙○○於本院準備程序及審理中供
    承不諱，核與證人甲○○、乙○○於警詢中證述之失竊情節
    一致，且有內政部警政署刑事警察局95年8 月18日刑紋字第
    0950111619號指紋鑑驗書在卷可稽，足認被告之自白與事實
    相符。本件事證明確，被告犯行堪以認定，應予依法論科。
二、新舊法之比較
　　按被告行為後，刑法於94年2 月2 日修正公布，並自95年7
  　月1日起施行。又行為後法律有變更者，適用行為時之法律
　　，但行為後之法律有利於行為人者，適用最有利於行為人之
    法律，現行刑法第2 條第1 項定有明文。此條規定乃規範行
    為後法律變更所生新舊法律比較適用之準據法，針對刑法修
    正變更之部分，應依該規定，就有利或不利於被告之一切相
    關情狀，綜其全部罪刑之結果而為「從舊從輕」之比較，以
    定其應適用之法律。茲將本案所涉法律修正比較適用結果分
    敘如下：
(一)、罰金刑最低數額部分：修正前刑法第33條第5 款原規定：「
    罰金：（銀元）1 元以上」，依現行法規所定貨幣單位折算
    新臺幣條例第2 條規定折算為新臺幣後，上開罰金刑之最低
    數額即為新臺幣3 元；而修正後刑法第33條第5 款則規定：
    「罰金：新臺幣1,000 元以上，以百元計算之」，即修正後
    之罰金刑最低數額，已提高為新臺幣1,000 元；比較新舊法
    之結果，修正後之規定並未較有利於被告。
(二)、修正後刑法已將修正前刑法56條連續犯之規定刪除，此刪除
    雖非犯罪構成要件之變更，但顯已影響行為人刑罰之法律效
    果，自屬法律有變更。而修正後之刑法，既無連續犯得論以
    裁判上一罪之情形，被告所犯之數罪，應按其具體情形而可
    能論以數罪併罰，是比較新舊法結果，以適用修正前刑法第
    第56條規定論以連續犯，對被告較為有利。
(三)、綜上修正前、後法律規定比較之結果，修正後之刑法規定並
    未較有利於被告，揆諸前揭說明，本件自應適用被告行為時
    即修正前刑法之規定。
三、論罪科刑部分
(一)、核被告如事實欄(一)所為，係犯刑法第320 條第1 項之竊盜罪
    。公訴意旨雖認被告此部分犯行係犯刑法第321 條第1 項第
    1 款於夜間侵入住宅竊盜罪及同項第2 款之踰越門扇竊盜罪
    ，惟依卷附中華民國95年日出日沒時刻表所載，95年5 月22
    日之日出時刻係凌晨5 時7 分，而依被告之供述（見本院卷
    第93頁），其與「葉家民」共同侵入甲○○住處竊盜之時間
    係95年5 月22日凌晨5 時20分許，足見被告該次竊盜犯行之
    犯罪時間已係日出之後，並非夜間，復查無其他積極事證足
    認被告該次犯行乃於夜間所為，公訴意旨逕指被告涉犯於夜
    間侵入住宅竊盜罪，尚屬率斷。再按「刑法第321條第1項第
    2款所謂毀越門扇，係指毀損或超越及踰越門扇而言，與撬
    開門鎖啟門入室者不同，上訴人既係與其他二人撬開門鎖侵
    入無人居住之教室行竊，並無毀損或超越及踰越門扇之情形
    ，應僅論以結夥三人以上竊盜罪，原判決併予援引踰越門扇
    論擬，自屬違誤」，最高法院69年度台上字第2415號、95年
    度台上字第535號、93年度台上字第6727號判決意旨可資參
    照。本件被告與「葉家民」既係以衣架勾開門鎖，開門入室
    行竊，依前說明，亦與踰越門扇竊盜之情形有別，是公訴人
    認被告此部分係涉犯刑法第321條第1項第1款、第2款之罪，
    均有未洽，惟起訴之基本事實同一，本院爰依法變更起訴法
    條為同法第320條第1項之竊盜罪。又被告與「葉家民」就此
    部分犯行有犯意聯絡及行為分擔，應論以共同正犯（被告行
    為後，刑法第28條有關正犯之規定雖亦經修正，然觀諸修正
    前、後之規定，僅係文字上之修正，對被告並無有利或不利
    之影響，此部分無須比較新舊法，應逕適用裁判時之刑法第
    28 條）。
(二)、按窗係供通風之安全設備，並非供人爬進爬出之用，爬窗行
    竊，自屬踰越安全設備竊盜（最高法院70年度台上字第3809
    號、81年度台上字第671 號裁判意旨可供參酌）。是核被告
    如事實欄(二)所為，係犯刑法第321 條第1 項第2 款之踰越安
    全設備竊盜罪。公訴人認被告此部分係涉犯刑法第320 條第
    1 項之竊盜罪，容有未洽，然基本之社會事實同一，爰變更
    此部分起訴法條為刑法第321 條第1 項第1 款之踰越安全設
    備竊盜罪。
(三)、被告先後二次竊盜犯行，時間緊接，所犯為犯罪基本構成要
    件相同之罪名，顯係基於概括犯意反覆而為，應依修正前刑
    法第56條連續犯之規定，以情節較重之踰越安全設備竊盜罪
    處斷，並依法加重其刑。被告如事實欄(二)之犯罪事實雖未據
    公訴人起訴，然該部分犯行與被告事實欄(二)經起訴並經本院
    論罪科刑部分既有連續犯之裁判上一罪關係，當為起訴效力
    所及，且經檢察官移送併案審理，本院自得一併審究。再被
    告有如事實欄所示之犯罪科刑執行情形，有臺灣高等法院被
    告全國前案紀錄表在卷可佐，其於有期徒刑執行完畢後5 年
    內，故意再犯本件有期徒刑以上之罪，為累犯，應依刑法第
    47條第1 項之規定遞加重其刑（修正前後刑法第47條關於累
    犯之規定，對於有期徒刑執行完畢後，5 年內再犯之罪係故
    意犯罪者，修正前後之規定並無不同，應逕行適用修正後之
    規定）。
(四)、爰審酌被告之素行、犯罪之動機、目的、手段、所竊取財物
    之價值、犯罪後坦承犯行之態度等一切情狀，量處如主文所
    示之刑，以資懲儆。又本件被告犯罪之時間係在96年4 月24
    日以前，合於中華民國九十六年罪犯減刑條例所定之減刑條
    件，爰依該條例第2 條第1 項第3 款、第7 條之規定，減其
    宣告刑2 分之1 。
據上論斷，應依刑事訴訟法第273 條之1 第1 項、第299 條第1
項前段、第300 條，刑法第2 條第1 項前段、第321 第1 項第2
款、第47條第1 項，修正前刑法第56條，中華民國九十六年罪犯
減刑條例第2 條第1 項第3 款、第7 條，判決如主文。
本案經檢察官林俊峰到庭執行職務。
中　　華　　民　　國　　96　　年　　12　　月　　7 　　日
                  刑事第七庭    法　官  吳佳穎
以上正本證明與原本無異
如不服本判決應於送達後10日內向本院提出上訴狀
                                書記官　陳香君
中　　華　　民　　國　　96　　年　　12　　月　　11　　日
附錄本案論罪科刑法條全文：
刑法第320 條（普通竊盜罪、竊佔罪）
意圖為自己或第三人不法之所有，而竊取他人之動產者，為竊盜
罪，處5 年以下有期徒刑、拘役或500元以下罰金。
意圖為自己或第三人不法之利益，而竊佔他人之不動產者，依前
項之規定處斷。
前2項之未遂犯罰之。
中華民國刑法第321條（加重竊盜罪）
犯竊盜罪而有左列情形之一者，處6 月以上、5 年以下有期徒刑
：
一  於夜間侵入住宅或有人居住之建築物、船艦或隱匿其內而犯
    之者。
二  毀越門扇、牆垣或其他安全設備而犯之者。
三  攜帶兇器而犯之者。
四  結夥三人以上而犯之者。
五  乘火災、水災或其他災害之際而犯之者。
六  在車站或埠頭而犯之者。
前項之未遂犯罰之。
